Minutes et répertoires du notaire notaires divers, 1511 - 1600 (étude III)
Archives nationales
Minutes et répertoires du notaire notaires divers (étude III)
1511 - 1600
MC/ET/III/542 - MC/ET/III/543
Etude III
Archives nationales de France
Minutes et répertoires: la loi 2008-696 du 15 juillet 2008 relative aux archives a fixé à 75 ans à compter de la date de l'acte, ou à 25 ans à compter de la date du décès de l'intéressé si ce délai est plus bref, le délai de communication des minutes et répertoires des notaires; ce délai est porté à 100 ans à compter de la date de l'acte si le document se rapporte à un mineur (code du Patrimoine, articles L213-2, 4e d et 5e).
Autres documents de l'étude (dossiers de clients, comptabilité...): s'agissant d'archives privées, ces documents sont communicables selon les modalités fixées par le déposant ou le donateur.
Certains documents ne sont pas accessibles en raison de leur mauvais état de conservation.
Versement
Attention: chacun des notaires n'a pas laissé de répertoire pour son activité dans l'étude III
Accès aux instruments de recherche de tous les notaires de l’étude III
Archives de l'étude III
- Minutes de notaires divers, 1511 - 1600; MC/ET/III/542 - MC/ET/III/543
  - Minutes (inventaires après décès). 1518, 12 avril - 1535, 16 juillet, 12 avril 1518 - 16 juillet 1535; MC/ET/III/542; BRION, Jacques de; LE COURT, Nicolas; SARAZIN, François; CONTESSE, Nicolas
    Informations complémentaires:
    1518, 12 avril et 11 août, 1519, 28 janvier et 1529, 2 août: actes dressés par Jacques de Brion.
    1519, 7 janvier: acte dressé par Nicolas Le Court.
    1530, 5 février et 25 février: actes dressés par François Sarazin.
    1535, 16 juillet: acte dressé par Nicolas Contesse.
    Informations concernant le classement:
    Le niveau inférieur de description, quand il existe, correspond aux minutes d'actes. Toutes les minutes ne sont pas forcément décrites une à une. Les descriptions de ces minutes sont plus ou moins détaillées.
    inventaire après décès
    - Inventaire après décès de Jeanne Hallecourt, femme de Guillaume Drouyn, marchand de bois, bourgeois de Paris, rue de la Mortellerie., 12 avril 1518; MC/ET/III/542
      Origine de l'information:
      Étude III, contrats de mariages, testaments, inventaires après décès, 1518-1519, 1530-1589 (ET/III/1 à 73, 117 à 217, 299-300, 342 soit 657 actes). (fichier papier entièrement dématérialisé; voir contexte dans le Plan d’orientation général - Notaires de Paris, guides thématiques du Minutier).
      Date de création de la notice: 2004
      inventaire après décès; Mortellerie (rue de la); Hallecourt, Jeanne; Drouyn, Guillaume; commerçant
    - Inventaire après décès de Jeanne Halle-court, femme de Guillaume Drouyn, marchand (de bois), bourgeois de Paris, demeurant rue de la Mortellerie., 12 avril 1518; MC/ET/III/542; 56 f.
      Documents du Minutier central des notaires de Paris, Inventaires après décès, tome I, 1483-1547, catalogue [1532 actes], par Madeleine Jurgens, Paris, Archives nationales, 1982, p. 53, notice n° 66 (instrument de recherche imprimé dématérialisé, certaines notices sont plus détaillées dans la version intégrale accessible en ligne par la rubrique 'Autres instruments de recherche', voir contexte dans le Plan d’orientation général - Notaires de Paris, guides thématiques du Minutier).
      Date de révision: 2011
      Date de création de la notice: 2009
      Documents du Minutier central des notaires de Paris, Inventaires après décès, tome I, 1483-1547, catalogue, par Madeleine Jurgens, Paris, Archives nationales, 1982, 507 p.
    - Inventaire après décès de Philippe Gilles, écuyer, rue de la Vielle-Tisseranderie., 11 août 1518; MC/ET/III/542
      inventaire après décès; Tixeranderie (rue de la); Gilles, Philippe
    - Inventaire après décès de Philippe Gilles, écuyer, demeurant rue de la Vieille-Tisseranderie, dressé à la requête de Louis Drouet, notaire au Châtelet, et de Céleste, veuve de Gabriel Rector, tondeur, exécuteurs testamentaires du défunt., 11 août 1518; MC/ET/III/542; 2 f.
      Documents du Minutier central des notaires de Paris, Inventaires après décès, tome I, 1483-1547, catalogue [1532 actes], par Madeleine Jurgens, Paris, Archives nationales, 1982, p. 54, notice n° 69 (instrument de recherche imprimé dématérialisé, certaines notices sont plus détaillées dans la version intégrale accessible en ligne par la rubrique 'Autres instruments de recherche', voir contexte dans le Plan d’orientation général - Notaires de Paris, guides thématiques du Minutier).
    - Inventaire après décès d'André Coignart, prêtre, curé de Palaiseau, rue de la Barillerie, à l'Image Saint-Nicolas., 7 janvier 1519; MC/ET/III/542
      inventaire après décès; Barillerie (rue de la); Palaiseau (Essonne); Coignart, André; prêtre
    - Inventaire après décès d'André Coignart, prêtre curé de Palaiseau, demeurant rue de la Barillerie, à l'Image Saint-Nicolas, dressé à la requête de René Admirault, procureur au Châtelet, son exécuteur testamentaire., 7 janvier 1519; MC/ET/III/542; 9 f.
      Documents du Minutier central des notaires de Paris, Inventaires après décès, tome I, 1483-1547, catalogue [1532 actes], par Madeleine Jurgens, Paris, Archives nationales, 1982, p. 55, notice n° 76 (instrument de recherche imprimé dématérialisé, certaines notices sont plus détaillées dans la version intégrale accessible en ligne par la rubrique 'Autres instruments de recherche', voir contexte dans le Plan d’orientation général - Notaires de Paris, guides thématiques du Minutier).
    - Inventaire après décès de Marguerite Le Bret, femme de Nicolas Trouart, marchand bourgeois de Paris., 28 janvier 1519; MC/ET/III/542
      inventaire après décès; Le Bret, Marguerite; Trouart, Nicolas; commerçant
    - Inventaire après décès de Marguerite Le Bret, femme de Nicolas Trouart, marchand, bourgeois de Paris., 28 janvier 1519; MC/ET/III/542; 13 f.
      Documents du Minutier central des notaires de Paris, Inventaires après décès, tome I, 1483-1547, catalogue [1532 actes], par Madeleine Jurgens, Paris, Archives nationales, 1982, p. 56, notice n° 80 (instrument de recherche imprimé dématérialisé, certaines notices sont plus détaillées dans la version intégrale accessible en ligne par la rubrique 'Autres instruments de recherche', voir contexte dans le Plan d’orientation général - Notaires de Paris, guides thématiques du Minutier).
    - Inventaire après décès de Marquette Potin, femme de Jean Angy, bourgeois de Paris, au Vieux Cimetière Saint-Jean., 12 août 1529; MC/ET/III/542
      inventaire après décès; Potin, Marquette; Angy, Jean
    - Inventaire après décès de Marquette Potin, femme de Jean Ancy, bourgeois de Paris, demeurant au vieux cimetière Saint-Jean., 12 août 1529; MC/ET/III/542; 8 f.
      Documents du Minutier central des notaires de Paris, Inventaires après décès, tome I, 1483-1547, catalogue [1532 actes], par Madeleine Jurgens, Paris, Archives nationales, 1982, p. 101, notice n° 279 (instrument de recherche imprimé dématérialisé, certaines notices sont plus détaillées dans la version intégrale accessible en ligne par la rubrique 'Autres instruments de recherche', voir contexte dans le Plan d’orientation général - Notaires de Paris, guides thématiques du Minutier).
    - Inventaire après décès de Marion Caborde, épouse de Jacques Belot, maître fripier, rue Garnier-sur-l'eau., 5 février 1530; MC/ET/III/542
      inventaire après décès; Caborde, Marion; Belot, Jacques; brocanteur
    - Inventaire après décès de Marion Caborde, femme de Jacques Belot, maître fripier, rue Garnier-sur-l'Eau., 5 février 1530; MC/ET/III/542; 2 f.
      Documents du Minutier central des notaires de Paris, Inventaires après décès, tome I, 1483-1547, catalogue [1532 actes], par Madeleine Jurgens, Paris, Archives nationales, 1982, p. 105, notice n° 299 (instrument de recherche imprimé dématérialisé, certaines notices sont plus détaillées dans la version intégrale accessible en ligne par la rubrique 'Autres instruments de recherche', voir contexte dans le Plan d’orientation général - Notaires de Paris, guides thématiques du Minutier).
    - Inventaire après décès de Jean Martin, vivandier de Monsieur de Lautrec, au Vieux Cimetière Saint-Jean, époux de Claude Houzeau., 25 février 1530; MC/ET/III/542
      inventaire après décès; Martin, Jean; Houzeau, Claude
    - Inventaire après décès de Jean Martin, vivandier de M. de Lautrec, demeurant au vieux cimetière Saint-Jean, près l'enseigne de l'Écrevisse, dressé à la requête de Claude Houzeau, sa veuve., 25 février 1530; MC/ET/III/542; 5 f.
      Documents du Minutier central des notaires de Paris, Inventaires après décès, tome I, 1483-1547, catalogue [1532 actes], par Madeleine Jurgens, Paris, Archives nationales, 1982, p. 106, notice n° 300 (instrument de recherche imprimé dématérialisé, certaines notices sont plus détaillées dans la version intégrale accessible en ligne par la rubrique 'Autres instruments de recherche', voir contexte dans le Plan d’orientation général - Notaires de Paris, guides thématiques du Minutier).
    - Inventaire après décès de Nicolas Poulain, sergent royal au baillage du Palais, rue de la Calandre, à l'enseigne du Pourcelet, époux de Marguerite de Torchon., 16 juillet 1535; MC/ET/III/542
      inventaire après décès; Calandre (rue de la); Poulain, Nicolas; Torchon, Marguerite de
    - Inventaire après décès de Nicolas Poulain, sergent royal au bailliage du Palais, demeurant rue de la Calandre, à l'enseigne du Pourcelet, dressé à la requête de Marguerite de Torchon, sa veuve., 16 juillet 1535; MC/ET/III/542; 13 f.
      Documents du Minutier central des notaires de Paris, Inventaires après décès, tome I, 1483-1547, catalogue [1532 actes], par Madeleine Jurgens, Paris, Archives nationales, 1982, p. 166, notice n° 586 (instrument de recherche imprimé dématérialisé, certaines notices sont plus détaillées dans la version intégrale accessible en ligne par la rubrique 'Autres instruments de recherche', voir contexte dans le Plan d’orientation général - Notaires de Paris, guides thématiques du Minutier).
  - Minutes de notaires indéterminés. 1511 - 1600, MC/ET/III/543
    Acte(s) de la même période coté(s) séparément:
    Voir aussi MC/ET/III/1229.
    Actes sans notaires.
    1511, 18 juin, 9 juillet, 19 et 23 août.
    1512, lundi 23 (sans mois).
    1525, 21 mai après.
    1531, 13 juin; - 1535, 4 mai, 3 juin, 11 octobre, 31 décembre et 3, sans mois ni jour.
    154?, 11, sans mois, pièce judiciaire.
    1554, 8 octobre, après.
    1568, 27 décembre.
    1576, 4 mars.
    1578, 22 décembre.
    Plus 23 actes sans nom de notaire, ni date.
    - Contrat de mariage entre Jean Machal, maître cordonnier, et Claude Thomas, fille de Quentin Thomas, maître cordonnier, bourgeois de Paris, 1529 (?)., MC/ET/III/543
      Contrats de mariage XVIe siècle (1315 actes), par Catherine Grodecki, Madeleine Jurgens, Louis Collard, 1954-1986 (fichier papier entièrement dématérialisé; voir contexte dans le Plan d’orientation général - Notaires de Paris, guides thématiques du Minutier).
      Date de création de la notice: 2003
      contrat de mariage; Machal, Jean; Thomas, Claude; Thomas, Quentin; cordonnier
    - Contrat de mariage entre Jean Machal, maître cordonnier, et Claude Thomas, fille de Quentin Thomas, maître cordonnier, bourgeois de Paris., 1529; MC/ET/III/543
    - Contrat de mariage entre Charles Le Roy, marchand chaudronnier, et Antoinette Le Faucheur, veuve de Barthelemy Cibot., 1530; MC/ET/III/543
      contrat de mariage; Le Roy, Charles; Le Faucheur, Antoinette; Cibot, Barthelemy; commerçant; forgeron